臺灣高等法院刑事裁定
110年度抗字第1343號
抗  告  人  
即  受刑人  高鴻川



上列抗告人即受刑人因聲請定其應執行刑案件，不服臺灣桃園地
方法院中華民國110年7月29日裁定（110年度聲字第2152號），
提起抗告，本院裁定如下：
    主  文
抗告駁回。                                             
    理  由
一、原裁定意旨略以：抗告人即受刑人高鴻川（下稱抗告人）因
    犯如附表所示之案件，先後經法院判處如附表所示之刑，均
    已確定在案，有各該判決書及本院被告前案紀錄表各1份在
    卷可稽。又抗告人所犯不得易科罰金之罪與得易科罰金之罪
    ，依刑法第50條第1 項但書之規定固不得併合處罰，然查聲
    請人之聲請既係應抗告人之請求而提出，有聲請狀在卷可稽
    ，是依刑法第50條第2項之規定，聲請人就如附表所示各罪
    聲請定其應執行之刑，核屬正當，應予准許，並審酌抗告人
    所犯之罪名、犯罪類型、犯罪手段、動機、目的之異同及其
    責任非難重複程度高低狀況，並就全案為整體之非難評價，
    爰依刑事訴訟法第477條第1項，刑法50條第2項、第53條、
    第51條第5款及第7款規定，裁定應執行刑有期徒刑12年、罰
    金新台幣（下同）14萬元，並諭知易服勞役之折算標準等語
    。
二、抗告意旨略以：
　㈠刑事審判之量刑，旨在實現刑罰權之分配的正義，固屬法院
    自由裁量之職權行使，惟法院行使此職權時，除不得逾越法
    律所規定範圍之外部界線外，尚應受比例原則、平等原則等
    一般法律原則之支配，即須受法律秩序之理念、法律感情及
    慣例等所規範，則裁量刑之輕重時，應符合罪刑相當原則，
    並斟酌客觀上之適當性、相當性與必要性予以適度之判斷，
    使罰當其罪，以維護公平正義。又刑罰之科處，應以行為人
    之責任為基礎，考量人之生命有限，刑罰對被告造成之痛苦
    程度，係以刑度增加而生加乘效果，而非等比方式增加，如
    以實質累加方式執行，刑責恐將偏重過苛，不符現代刑事政
    策及刑罰之社會功能，故透過定應執行刑程式，採限制加重
    原則，妥適裁量最終具體應實現之刑罰，以符罪責相當之要
    求。
　㈡本件抗告人雖於短時間內犯多次施用毒品罪而有濫用毒品傾
    向，惟其本質上係自戕行為，對他人生命、身體、財產法益
    ，尚無明顯重大之實害，故應側重矯治與教化為宜，非科以
    重刑，並以近乎實質累加之方式酌定其刑。
　㈢綜上所陳，原裁定遞減6個月之量刑，不符合責任遞減、限制
    加重、罪刑相當、比例及公平原則，懇請鈞院撤銷原裁定，
    重新給予合法適當之裁定，以利抗告人之權益，彰顯我國司
    法之公平公正等語。
三、按數罪併罰，有二裁判以上者，依刑法第51條之規定，定其
    應執行之刑，刑法第53條定有明文；裁判確定前犯數罪者，
    併合處罰之。但得易科罰金之罪與不得易科罰金之罪，經受
    刑人請求檢察官聲請定應執行刑者，依第51條規定定之，刑
    法第50條第1項但書、第2項亦有明文規定。又刑法第51條第
    5款規定，宣告多數有期徒刑者，於各刑中之最長期以上，
    各刑合併之刑期以下，定其刑期，但不得逾30年。再法律上
    屬於自由裁量之事項，有其外部性界限及內部性界限，並非
    概無拘束。依據法律之具體規定，法院應在其範圍選擇為適
    當之裁判者，為外部性界限；而法院為裁判時，應考量法律
    之目的，及法律秩序之理念所在者，為內部性界限。法院為
    裁判時，二者均不得有所踰越（最高法院80年台非字第473
    號判例意旨）。在數罪併罰，有二裁判以上，定其應執行之
    刑時，固屬於法院自由裁量之事項，然仍應受前揭外部性界
    限及內部性界限之拘束（最高法院93年度台非字第192號判
    決意旨參照）。
四、經查，抗告人所違反毒品危害防制條例及槍砲彈藥刀械管制
    條例等罪，經分別判決如附表所示，均經確定在案，有各該
    刑事判決書及本院被告前案紀錄表在卷可查。其中如附表編
    號1至4、8之罪為得易科罰金之罪，附表編號5至7、9至12所
    示之罪為不得易科罰金之罪，有刑法第50條第1項但書第1 
    款之得易科罰金之罪與不得易科罰金之罪之不得併合處罰情
    事，惟業經受刑人聲請定應執行刑，此有「臺灣桃園地方檢
    察署依102年1月23日修正之刑法第50條調查受刑人是否聲請
    定應執行刑調查表」在卷可稽（見110年度執聲字第1376號
    卷第9頁）；又本件抗告人所犯如附表編號1至10所示之罪，
    前經臺灣新北地方法院108年度聲字第4378號裁定定應執行
    有期徒刑8年6月、罰金8萬元；如附表編號11、12經定應執
    行有期徒刑4年。原裁定就抗告人所犯如附表所示之罪所處
    之刑，定其應執行刑為有期徒刑12年、罰金14萬元，已審酌
    各罪之犯罪類型、行為次數等整體評價，且係在上開罪刑中
    之最長期以上，及附表所示各罪所處之刑合併之刑期以下，
    經核並未逾越刑法第51條第5款所定量刑裁量之外部性界限
    ，亦低於如附表編號1至10所示之罪經定執行刑之有期徒刑8
    年6月、罰金8萬元與如附表編號11至12所定有期徒刑4年之
    加總，並無違反內部性界限或有何明顯過重而違背比例原則
    、罪刑相當原則或公平正義之情形，即核屬法院裁量職權之
    適法行使，自無違誤。是原裁定經核並無不合，抗告意旨以
    前揭情詞指摘原裁定不當，並無理由，應予駁回。
據上論斷，應依刑事訴訟法第412條，裁定如主文。
中　　華　　民　　國　　110 　年　　 8　　月　　31　  日
                  刑事第十二庭  審判長法　官  陳如玲
                                      法　官  廖建瑜 
                                      法　官  魏俊明
以上正本證明與原本無異。
不得再抗告。
                                      書記官  賴尚君
中　　華　　民　　國　　110 　年　　8 　　月　　31　　日